

İbraguim ALBAKOV

Après trois années d'expérience professionnelle, j'ai entrepris une reconversion en me formant aux langages de programmation C et C++, élargissant ensuite mes compétences à Dart et Python ainsi qu'à divers frameworks web. Animé par une curiosité sans cesse renouvelée, je nourris également un intérêt grandissant pour les connexions entre la programmation et l'économie, cherchant ainsi à approfondir mes connaissances dans ces domaines complémentaires.

m Né le 22/03/1995

2 Rue Des Emailleries Hoenheim (67800)

Permis B

albakov.ibraguim@gmail.com

Français

(++33) 6 47 81 34 74

DIPLÔMES ET FORMATIONS

Licence informatique

Depuis février 2022 42 Mulhouse

Licence économie et gestion

Mai 2020 Faculté économie et gestion Strasbourg

Baccalauréat économie et gestion (ES)

Juillet 2015 Lycée International des Pontonniers Strasbourg

EXPÉRIENCES PROFESSIONNELLES

Développeur d'applications Salesforce

D'avril 2024 à octobre 2024 SOCOMEC SAS Benfeld

- Dans le cadre d'un stage de six mois, je participe à l'élaboration de la solution Salesforce en lien avec les équipes métier et l'équipe IT,
- Développer et paramétrer la solution,
- Effectuer les tests unitaires,
- Présenter la solution aux utilisateurs.

Flutter Développeur

De juin 2022 à septembre 2022 gargalo.ru Russie

• J'ai participé au développement d'applications iOS et Android lors d'un stage de quatre mois au sein de l'entreprise Gargalo (gargalo.ru), un réseau social basé sur les liens familiaux.

Assistant responsable achats

De mars 2020 à février 2022 W.B. AUTO Import-Export Kehl, Allemagne

- Achat d'automobile,
- Gestion du site internet.

INFORMATIQUE

Salesforce, Apex, C, C++, Dart, Flutter, Figma, Git, Docker, Script Shell, HTML, CSS, JS, Python

LANGUES

Russe Langue maternelle

Français Langue maternelle

Anglais Niveau B2